Preliminary Inventory of the Izydor Modelski Papers, 1926-1986
Hoover Institution Archives
- Brulion artykulu: "Szczecin - Odra - Nysa" (Folder D-26)
- Brulion pracy: "Przed Przybyciem do Stanow Zjednoczonych" (Folder D-27)
- Dotyczy zgonu Prezydenta Wladyslawa Raczkiewicza; rowniez wycinki z prasy (Folder D-28)
- Opracowanie scriptu: "Call in the shadow of death", dla TV (Folder D-29)
- Chruszczewa marzenia o skomunizowaniu Ameryki, oraz "wypowiedz Lenina 1-go marca 1920 roku" (Folder D-30)
- Memorial wyslany do Prezydenta U.S.A. (Box 15, Folder D-31)
- Sprawy Sowieckie dotyczace: "International Monetary Fund"; Recenzja ksiazki profesora Grossa: The Seizure of Political Power (Folder D-32)
- List do Kongresmana Kerstena i artykul w Biuletynie International Peasant Union (Folder D-33)
- Przemowienie radiowe do Kraju Generala Izydora Modelskiego; oraz "Oswiadczenie" i "Statement" (Folder D-34)
- Trudnosci z wydaniem ksiazki Generala Izydora Modelskiego (Folder D-35)
- Sprawy okupowanej przez komunizm Polski (Folder D-36)
- Artykul Generala Izydora Modelskiego w jezyku angielskim (Folder D-37)
- Ojciec Swiety Jan XXIII (Folder D-38)
- Dalszy ciag materialow z teczki D-40 (Folder D-39)
- Notatki opracowan w jezyku angielskim (Folder D-40)
- Artykuly Generala Izydora Modelskiego (Folder D-41)
  - "Z Cyklu Polonia a Polska"
  - "Wielkie chwile Polonii Amerykanskiej"
- List do Mr. A. Herter'a - Sekretarza State Department (Folder D-42)
- Sprawy wojskowe po smierci Generala Wladyslawa Sikorskiego (Folder D-43)
- Kardynal Stefan Wyszynski - podroz jego do Rzymu z biskupami; List Ksiedza Ambrose L. Ondraka (Folder D-44)
- Notatki dotyczace katastrofy Gibraltarskiej (Folder D-45)
- Rozne sprawy (Folder D-46)
- Luzne kartki i bruliony (Folder D-47)
- 100-letnia rocznica urodzin Generala Wladyslawa Sikorskiego; Nekrolog i fotografia (Folder D-48)
- Listy Generala Izydora Modelskiego do Redaktora Kwiatkowskiegow sprawie jego procesu z Wladyslawem Andersem (Folder D-49)
- Biuletyn Sprawozdawczy Rady narodowej R.P. od 3 grudnia do 1-go lutego 1943 roku (Folder D-50)